臺灣新竹地方法院刑事判決　　　　　　　　　　　　　　九十三年度訴字第七七號
　　公　訴　人　臺灣新竹地方法院檢察署檢察官
　　被　　　告　甲○○
右列被告因違反電信法等案件，經檢察官提起公訴（九十二年度偵字第八八號），經
本院合議庭裁定進行簡式審判程序，判決如左：
    主      文
甲○○連續意圖為自己不法之利益，以無線方式，盜用他人之電信設備通信，累犯，
處有期徒刑月，如易科罰金，以佰元折算壹日。
和信電訊股份有限公司行動電話服務申請書客戶留存聯貳紙，餘如附表所示行動電話
服務申請書上偽造之「乙○○」名義之署名共陸枚，均沒收。
    事      實
一、甲○○前於民國八十二、三年間因違反麻醉藥品管理條例案件、妨害家庭案件，
    經本院以八十二年度易字第二七五０號、八十三年度易字第二五二號、臺灣高等
    法院以八十三年上易字第二六０四號刑事判決分別判處有期徒刑四月、六月及四
    月確定，其中本院八十三年度易字第二五二號刑事判決與臺灣高等法院八十三年
    度上易字第二六０四號刑事判決，並經臺灣高等法院以八十六年度聲字第八三二
    號裁定應執行刑為有期徒刑八月，而與前揭本院八十二年度易字第二七五０號刑
    事判決合併執行，於民國八十六年九月三十日執行完畢。詎其猶不知悔改，於九
    十年八月九日因受友人乙○○委託代為申請一個行動電話門號使用，並於九十年
    八月十日持乙○○所交付之
    三０六號謝振國所開設「第一電訊行」申辦乙○○名義之和信電訊股份有限公司
    （下稱和信公司）行動電話門號，因當時一次申辦三個門號有優惠專案，甲○○
    明知乙○○僅授權代為申辦一個行動電話門號（0000000000號），竟
    基於行使偽造私文書之犯意，未經乙○○同意，於同日在謝振國所開設之通訊行
    內接續於「和信公司行動電話服務申請書」之申請人簽章欄位內，偽簽「乙○○
    」名義之署名，偽造「乙○○」名義之所示之「和信公司行動電話服務申請書」
    二份（為每份一式四聯，分別為客服聯、代理商聯、經銷商聯、用戶聯，以複寫
    製作，各聯名稱詳附表所示，每聯均有「乙○○」署名各一枚，合計八枚），分
    別提出予不知情之謝振國及和信公司承辦人員而行使之，使謝振國及和信公司承
    辦人員誤信該二門號為乙○○所申請，而核發0000000000號及000
    0000000號行動電話門號，並交付前揭門號之ＳＩＭ卡二張予甲○○，足
    以生損害於乙○○、該通訊行及和信公司。甲○○於取得前揭三張ＳＩＭ後，並
    未交予乙○○，復基於意圖為自己不法之利益之概括犯意，自同年八月十日起至
    同年月十六日止（就0000000000號行動電話門號部分）、於同年八月
    十二日起至同年月十四日止（就0000000000號、000000000
    0號行動電話門號部分），連續多次撥打上開門號與不詳之人通話使用，致和信
    公司誤以為係乙○○撥用電話，陷於錯誤而提供通話服務，並將行動電話之通話
    費登入前揭門號名義承租人乙○○之帳單上，獲得免付合計新臺幣（下同）二千
    四百零二元之財產上不法利益。嗣乙○○於九十年八月十四日向甲○○要回代為
    申辦之行動電話門號時，甲○○始告知乙○○共申辦三個門號，惟僅交予乙○○
    其中之0000000000號行動電話門號ＳＩＭ卡，經乙○○於九十年八月
    十六日向和信公司申請補發0000000000號、0000000000號
    行動電話門號ＳＩＭ卡後，收到和信公司行動電話費帳單始查知上情。
二、案經乙○○訴請臺灣新竹地方法院檢察署檢察官偵查起訴。
　　理　　　由
一、認定犯罪事實所憑之證據及其認定之理由：
  (一)本件被告甲○○所涉行使偽造私文書及違反電信法第五十六條第一項犯行，均非
    死刑、無期徒刑、最輕本刑為三年以上有期徒刑之罪，或高等法院管轄第一審之
    案件，被告於本院準備程序進行中，就被訴事實為有罪之陳述，經本院合議庭評
    議結果認合於新修正刑事訴訟法第二百七十三條之一第一項之規定，裁定進行簡
    式審判程序，合先敘明。
  (二)訊據被告甲○○對於右揭事實坦認不諱，核與告訴人乙○○指訴及證人謝振國、
    張文欽證述之情節相符，並有和信公司行動電話服務申請書影本二紙、和信公司
    通話費用帳單明細及服務異動申請書影本二紙等在卷足佐。
  (三)綜上，上開補強證據確足資擔保被告甲○○任意性自白之真實，而使本院形成被
    告確有行使偽造私文書及意圖為自己不法之利益，以無線方式，盜用他人之電信
二、論罪、科刑與適用之法律：
  (一)核被告甲○○所為，係犯刑法第二百十六條、第二百十條之行使偽造私文書罪、
    電信法第五十六條第一項之罪。
  (二)按如數行為於同時同地或密切接近之時地實施，侵害同一之法益，各行為之獨立
    性極為薄弱，依一般社會健全觀念，在時間差距上，難以強行分開，在刑法評價
    上，以視為數個舉動之接續施行，合為包括之一行為予以評價，較為合理，則屬
    接續犯，而為包括之一罪，最高法院八十六年臺上字第三二九五號判例參照，被
    告於一日內同時同地偽造「乙○○」名義之「和信公司行動電話服務申請書」二
    份提出予被害人謝振國及上開公司、承辦人員而行使之，主張其內容，足以生損
    害於乙○○、謝振國及和信公司，被告接續二次於各份「行動電話服務申請書」
    之申請人簽章欄位內，偽簽「乙○○」名義之署名（每份申請書為一式四聯，以
    複寫製作，每聯均有偽造之「乙○○」署名各一枚，共計偽造之署名四枚），係
    以單一之犯意接續為之，侵害一個法益，應為接續犯，公訴人認係連續犯，尚有
    未洽，附此敘明。而被告偽造署名之行為，應為其偽造私文書之階段行為，偽造
    私文書之低度行為，復為高度之行使偽造私文書犯行所吸收，僅論行使偽造私文
    書罪。
  (三)又被告先後多次盜用他人之電信設備通信犯行，時間緊接，觸犯基本構成要件相
    同之罪名，顯係基於概括犯意為之，應依連續犯規定論以一意圖為自己不法之利
    益，以無線方式，盜用他人之電信設備通信罪，並依法加重其刑。
  (四)再被告行使偽造私文書與意圖為自己不法之利益，以無線方式，盜用他人之電信
    ，應從一重之意圖為自己不法之利益，以無線方式，盜用他人之電信設備通信罪
    論。
  (五)復按電信法第五十六條第一項所定以有線、無線或其他電磁方式，盜接或盜用他
    人電信設備通信罪，係處罰以前揭非法方法，詐得免費使用他人電信設備通信之
    不法利益，乃刑法詐欺得利罪之特別規定，依特別法優於普通法原則，自毋庸再
    論以刑法詐欺得利罪，附此敘明。
  (六)查被告甲○○前因違反麻醉藥品管理條例案件、妨害家庭案件，經本院以八十二
    年度易字第二七五０號、八十三年度易字第二五二號、臺灣高等法院以八十三年
    上易字第二六０四號刑事判決分別判處有期徒刑四月、六月及四月確定，其中本
    院八十三年度易字第二五二號刑事判決與臺灣高等法院八十三年度上易字第二六
    ０四號刑事判決，並經臺灣高等法院八十六年度聲字第八三二號裁定應執行刑為
    有期徒刑八月，而與前揭本院八十二年度易字第二七五０號刑事判決併執行，於
    八十六年九月三十日縮刑期滿執行完畢，此有臺灣新竹地方法院檢察署刑案資料
    查註紀錄表及臺灣高等法院被告全國前案紀錄表等在卷可按，其於受有期徒刑執
    行完畢後五年以內再犯本件最重本刑為有期徒刑以上之本罪，為累犯，應依刑法
    第四十七條之規定，遞加重其刑。
  (七)科刑：
  　1.主刑：爰審酌被告犯罪之動機、目的、手段、品行、智識程度、所生之危害及
      任意冒用他人名義申請行動電話使用，使遭冒名之被害人無端受到牽連，並擾
      亂電信秩序，且因此獲得不法所得利益累積達二千四百零二元等一切情狀，量
      處如主文所示之刑，並諭知易科罰金之折算標準。
    2.沒收：附表所示之和信公司行動電話服務申請書，除客戶留存聯二份為被告甲
      ○○所有，實施上開行使偽造私文書犯行所用之物，應依刑法第三十八條第一
      項第二款之規定宣告沒收（包含其上偽造之「乙○○」署名）外，餘其上偽造
      之「乙○○」署名共陸枚，均應依刑法第二百刑法第二百十九條之規定諭知沒
      收。
據上論斷，應依刑事訴訟法第二百七十三條之一第一項、第二百九十九條第一項前段
，電信法第五十六條第一項，刑法第十一條前段、第五十六條、第二百十六條、第二
百十條、第五十五條、第四十一條第一項、第四十七條、第二百十九條、第三十八條
第一項第二款，罰金罰鍰提高標準條例第二條，判決如主文。
中　　　華　　　民　　　國　　九十三　　年　　　九　　　月　　 二十 　　日
                                    臺灣新竹地方法院刑事第三庭
                                        法  官  林  秋  宜
右正本證明與原本無異。
如不服本判決，應於判決送達後十日內向本院提出上訴狀（應附繕本），上訴於臺灣
高等法院。
                                        書記官  鄭  明  枝
中　　　華　　　民　　　國　　九十三　　年　　　九　　　月　　 二十 　　日
附錄本案論罪科刑法條
刑法第二百十六條(行使偽造變造或登載不實之文書罪)
行使第二百十條至第二百十五條之文書者，依偽造、變造文書或登載不實事項或使登
載不實事項之規定處斷。
刑法第二百十條(偽造變造私文書罪)
偽造、變造私文書，足以生損害於公眾或他人者，處五年以下有期徒刑。
電信法第五十六條
意圖為自己或第三人不法之利益，以有線、無線或其他電磁方式，盜接或盜用他人電
信設備通信者，處五年以下有期徒刑，得併科新臺幣一百五十萬元以下罰金。
意圖供自己或第三人盜接或盜用他人電信設備通信，而製造、變造或輸入電信器材者
，處一年以上七年以下有期徒刑，得併科新臺幣三百萬元以下罰金。意圖供第三人盜
接或盜用他人電信設備通信，而販賣、轉讓、出租或出借電信器材者，亦同。
意圖供自己或第三人犯罪之用而持有前項之電信器材者，處三年以下有期徒刑，得併
科新臺幣五十萬元以下罰金。
第一項及第二項之未遂犯罰之。
  附表
┌─┬────┬────┬────┬────┬────────┐
│編│申請行動│被冒名人│行動電話│行動電話│偽 造 之 文 書  │
│號│電話門號│        │門號所屬│號    碼│ （含署名）     │
│  │日    期│        │電信公司│        │                │
├─┼────┼────┼────┼────┼────────┤
│一│九十年八│乙○○  │和信公司│０九二七│和信公司行動電話│
│  │月十日  │        │        │三九一七│服務申請書（一式│
│  │        │        │        │七八號  │四聯，即白客服聯│
│  │        │        │        │        │、紅代理商聯、黃│
│  │        │        │        │        │經銷商聯、綠用戶│
│  │        │        │        │        │聯，下同），含其│
│  │        │        │        │        │上偽造之乙○○署│
│  │        │        │        │        │名肆枚。        │
├─┼────┼────┼────┼────┼────────┤
│二│九十年八│乙○○  │和信公司│０九一三│和信公司行動電話│
│  │月十日  │        │        │一七六三│服務申請書（一式│
│  │        │        │        │五七號  │四聯），含其上偽│
│  │        │        │        │        │造之乙○○署名肆│
│  │        │        │        │        │枚。            │
└─┴────┴────┴────┴────┴────────┘
